【裁判字號】    95,易,454
【裁判日期】    951031
【裁判案由】    違反毒品危害防制條例
【裁判全文】
臺灣嘉義地方法院刑事判決               95年度易字第454號
公  訴  人  臺灣嘉義地方法院檢察署檢察官
被      告  甲○○
                    （另案於臺灣雲林第二監獄執行中）
上列被告因違反毒品危害防制條例案件，經檢察官提起公訴（九
十五年度毒偵字第七七七號），被告於準備程序中就被訴事實為
有罪之陳述，本院合議庭裁定由受命法官改依簡式審判程序審理
，判決如下：
    主  文
甲○○施用第二級毒品，累犯，處有期徒刑伍月，如易科罰金，
以新臺幣壹仟元折算壹日，扣案之第二級毒品甲基安非他命壹包
（驗餘數量零點三零壹公克，含外包裝袋重）沒收銷燬之，上開
毒品外包裝袋壹個、吸食器一組均沒收。
    事  實
一、甲○○前因竊盜、搶奪案件（以下簡稱第一次案件），於民
    國八十八年四月二十三日經本院以八十七年度訴字第七二三
    號分別判處有期徒刑五月、三年六月，應執行有期徒刑三年
    九月確定，復因偽造文書案件（以下簡稱第二次案件），於
    九十一年一月三日經臺灣高等法院臺南分院以九十年度上更
    一字第五二九號判處有期徒刑一年二月確定，並經臺灣高等
    法院臺南分院就上揭第一次案件、第二次案件定應執行有期
    徒刑四年十月，並於九十二年七月三十日執行完畢；另甲○
    ○於九十三年間因施用毒品案件，經本院以九十四年度毒聲
    字第四三號裁定送觀察、勒戒後，因認無繼續施用毒品之傾
    向，經本院駁回強制戒治之聲請，並於九十四年四月一日觀
    察、勒戒執行完畢釋放，經臺灣嘉義地方法院檢察署檢察官
    以九十三年度毒偵字第一五一六號不起訴處分確定。詎仍不
    知悔改，於觀察、勒戒執行完畢釋放後五年內，基於施用第
    二級毒品甲基安非他命之犯意，於九十五年七月十二日凌晨
    零時許，在其所有停放於嘉義市○○路與世賢路口附近之車
    號為SL—四四八三號自小客車上，以玻璃球吸食器燒烤後再
    吸用所產生煙霧之方式，施用第二級毒品甲基安非他命一次
    。嗣於九十五年七月十四日（起訴書誤載為九十四年七月十
    四日）下午一時許，經警持搜索票在其停放於嘉義市○○街
    二三一巷巷口之上揭自小客車上實施搜索時，在車內扣得安
    非他命一小袋（毛重零點三公克）及玻璃球吸食器一組，而
    於查獲當日下午三時三十分許，得甲○○同意後，採其尿液
    送驗，結果呈甲基安非他命陽性反應，始悉上情。
二、案經嘉義縣警察局中埔分局報請臺灣嘉義地方法院檢察署檢
    察官偵查起訴。
    理  由
一、訊據被告甲○○對於在上揭時地施用第二級毒品甲基安非他
    命之犯行，於本院準備程序及審理時均坦承不諱（見本院卷
    第二十三頁、第三十一頁），而被告於九十五年七月十四日
    下午三時三十分許，經警採尿送驗結果，呈甲基安非他命陽
    性反應，有高雄市立凱旋醫院濫用藥物尿液檢驗報告（檢體
    編號：中Ｃ19）、代號與真實姓名對照表各一紙在卷可參（
    見偵卷第十四頁、警卷第十四頁），且扣案疑似甲基安非他
    命之白粉一包，經送鑑定結果確含有甲基安非他命成分，其
    送驗數量為０點三０五公克（含塑膠袋重），驗餘數量為０
    點三０一公克（含塑膠袋重），此有行政院衛生署管制藥品
    管理局管檢字第０九五０００八三八０號鑑定書一份在卷足
    憑（見偵卷第十二頁），並有甲基安非他命一包扣案可資佐
    證，足認被告之自白與事實相符。此外，被告前因施用毒品
    案件，經本院以九十四年度毒聲字第四三號裁定送觀察、勒
    戒後，因認無繼續施用毒品之傾向，於九十五年四月一日觀
    察、勒戒執行完畢釋放，並經臺灣嘉義地方法院檢察署檢察
    官以九十三年度毒偵字第一五一六號不起訴處分確定，有臺
    灣高等法院被告前案紀錄表一份附卷可稽，足見被告確係在
    觀察勒戒執行完畢釋放後，五年內再犯施用第二級毒品犯行
    甚明。本件事證明確，被告施用毒品之犯行堪予認定。
二、查甲基安非他命屬毒品危害防制條例所定之第二級毒品。故
    核被告甲○○所為，係犯毒品危害防制條例第十條第二項之
    施用第二級毒品罪；其施用前後持有甲基安非他命之低度行
    為，為施用之高度行為所吸收，均不另論罪。再被告前因竊
    盜、搶奪案件，於八十八年四月二十三日經本院以八十七年
    度訴字第七二三號分別判處有期徒刑五月、三年六月，應執
    行有期徒刑三年九月確定，復因偽造文書案件，於九十一年
    一月三日經臺灣高等法院臺南分院以九十年度上更一字第五
    二九號判處有期徒刑一年二月確定，並經臺灣高等法院臺南
    分院就上揭第一次案件、第二次案件定應執行有期徒刑四年
    十月，並於九十二年七月三十日執行完畢等情，有臺灣高等
    法院被告前案紀錄表、臺灣嘉義地方法院檢察署刑案資料查
    註紀錄表各一份附卷可按，其於有期徒刑之執行完畢五年以
    內，再故意犯本案有期徒刑以上之罪，係屬累犯，應依刑法
    第四十七條第一項規定，加重其刑。爰審酌被告前曾因施用
    毒品而經觀察、勒戒，竟未思悔改，顯然缺乏禁絕毒害決心
    ，與被告施用毒品之次數，以及施用毒品犯行係屬戕害自身
    健康之行為，尚未危害他人，而被告於本院審理中坦承施用
    毒品犯行之態度等一切情狀，量處如主文所示之刑，並諭知
    易科罰金之折算標準，以資懲儆。
三、扣案之疑似甲基安非他命毒品一小包，確含甲基安非他命成
    分（驗餘數量為０點三０一公克，含塑膠袋重），業如前述
    ，應依毒品危害防制條例第十八條第一項前段規定沒收銷燬
    之；而扣案之上開毒品外包裝袋一個，既係被告所有，用於
    包裹毒品，防其裸露、逸出、潮濕，便於持有藉以施用，亦
    為被告供本件施用第二級毒品甲基安非他命所用之物，自應
    依刑法第三十八條第一項第二款規定宣告沒收；又扣案之玻
    璃吸食器一個，亦為被告所有供犯罪所用之物，業據被告供
    承在卷，應依刑法第三十八條第一項第二款規定，宣告沒收
    之。
據上論斷，應依刑事訴訟法第二百七十三條之一第一項、第二百
九十九條第一項前段，毒品危害防制條例第十條第二項，刑法第
十一條、第四十七條第一項、第四十一條第一項前段、第三十八
條第一項第二款，毒品危害防制條例第十八條第一項前段，判決
如主文。
本案經檢察官蔡彥守到庭執行職務。
中    華    民    國    95    年    10    月    31    日
                  刑事第一庭    法  官  黃琴媛
上列正本證明與原本無異。
如不服本判決，應於判決送達後10日內向本院提出上訴狀（應附
繕本）。
中    華    民    國    95    年    10    月    31    日
                                書記官  李彩娥
附錄本案論罪科刑法條全文：
毒品危害防制條例第10條第2項：
施用第二級毒品者，處3年以下有期徒刑。


司法院資訊處製作；財團法人民間司法改革基金會備份。
